---
title: "Econometrics Project"
author: "Denise Berthold (01626568), Katrin Deisl (01625727)"
date: "28.06.2020"
output: 
  pdf_document
---

```{r setup, include=FALSE}
knitr::opts_chunk$set(echo = TRUE)

```

# Einleitung

In der folgenden Ausarbeitung werden verschiedene Regressions-Modelle anhand des "winequality-red" Datensatzes erstellt. Die Ausarbeitung widmet sich der Frage, 


# Datensatz
## Laden des Datensatzes und Plotten für einen ersten Überblick

```{r}
data <- read.csv("winequality-red.csv")
plot(data)
```

## Beschreibung des Datensatzes
Der Datensatz stammt von Kaggle (Quelle: https://www.kaggle.com/uciml/red-wine-quality-cortez-et-al-2009) und enthält die folgenden beschreibenden Variablen:
\begin{itemize}
  \item \textbf{fixed.acidity}\\
  Diese Variable beschreibt den Anteil der nichtflüchtigen Säuren im Wein. Diese bleiben im Wein und verdampfen nicht. Der Großteil der im Wein enthaltenen Säuren sind nichtflüchtige Säuren.
  \item \textbf{volatile.acidity}\\
  Der Anteil an flüchtigen Säuren (Essigsäuren) im Wein. Bei zu hohem Anteil kann der Geschmack beeinträchtigt werden.
  \item \textbf{citric.acid}\\
  Gehalt an Zitronensäure. Bei kleinen Anteilen kann diese Frische und Geschmack verleihen.
  \item \textbf{residual.sugar}\\
  Diese Variable enthält die Menge an Zucker, die nach der Gärung im Wein verbleibt. Die meisten Weine enthalten mehr als ein Gramm Zucker pro Liter. Weine mit mehr als 45 Gramm pro Liter werden als süß bezeichnet.
  \item \textbf{chlorides}\\
  Der Anteil an Salz im Wein.
  \item \textbf{total.sulfur.dioxide}\\
  Schwefeldioxide werden dem Wein hinzugefügt, um das Wachstum von Bakterien und Wildhefen zu hemmen und die Oxidation des Weines zu verhindern. Ein Teil des Schwefeldioxides bindet sich im Wein, der übrige Anteil bleibt ungebunden.
  \item \textbf{free.sulfur.dioxide}\\
  Der nicht gebundene Anteil wird freies Schwefeldioxid genannt. Ab 50 ppm (parts per million) kann man die freien Schwefeldioxide riechen und im Geschmack erkennen.
  \item \textbf{density}\\
  Die Dichte des Weines ist je nach Alkohol- und Zuckeranteil nahe der Dichte von Wasser.
  \item \textbf{pH}\\
  Der pH-Wert beschreibt, wie sauer oder basisch eine Lösung ist. Die meisten Weine liegen zwischen drei und vier auf der Skala von 0 bis 14 (0 - sauer; 14 - basisch).
  \item \textbf{sulphates}\\
  Sulfat ist ein Weinzusatz, der zum Schwefeldioxidgas beitragen kann und somit ebenfalls das Wachstum von Bakterien und Wildhefen hemmt.
  \item \textbf{alcohol}\\
  Der Prozentsatz des Alkoholgehalts liegt bei den meisten Weinen zwischen acht und 15 \%.
\end{itemize}

Diese Variablen haben unterschiedliche Einflüsse auf die Qualität des Weins, welche in einer eigenen abhängigen Variable gespeichert wird. Die Werte liegen zwischen null und zehn.









Signifikanz der einzelnen Variablen inkl. Kombinationen
+ t-test überprüfung

# Regressions-Modelle

## 1. Fit
```{r}
fit <- lm(quality ~ fixed.acidity + volatile.acidity + citric.acid + residual.sugar + 
            chlorides + free.sulfur.dioxide + total.sulfur.dioxide + density + pH + 
            sulphates + alcohol, data = data)
summary(fit)

```










# Statistische Tests














